臺灣高雄地方法院刑事判決　　　　　　　95年度訴字第3496號
公　訴　人　臺灣高雄地方法院檢察署檢察官
被　　　告　乙○○
上列被告因違反毒品危害防制條例案件，經檢察官提起公訴（95
年度毒偵字第6631號），被告於本院準備程序中為有罪之陳述，
經合議庭裁定由受命法官依簡式審判程序獨任審理，本院判決如
下：
    主  文
乙○○施用第一級毒品，處有期徒刑玖月。扣案如附表編號一、
五所示之物品，均沒收銷燬之；同附表編號六、七所示之物品，
均沒收之。
    事  實
一、乙○○前於民國91年間，因施用毒品案件，經本院以91年度
    毒聲字第7191號裁定送觀察、勒戒後，認有繼續施用毒品之
    傾向，再經本院以92年度毒聲字第1502號裁定令入戒治處所
    施以強制戒治、以92年度毒聲字第6388號裁定停止戒治，所
    餘戒治期間付保護管束，至93年2 月13日保護管束期滿而強
    制戒治執行完畢釋放，由臺灣高雄地方法院檢察署檢察官以
    93年度戒毒偵字第118 號為不起訴處分確定。詎猶不知悔改
    並戒除毒癮，明知海洛因及甲基安非他命分別係毒品危害防
    制條例第2 條第2 項第1 款及第2 款所分別明定之第一級毒
    品及第二級毒品，不得持有、施用，竟於上開強制戒治執行
    完畢釋放後5 年內，復基於同時施用第一級毒品海洛因及第
    二級毒品甲基安非他命之犯意，於95年7 月21日23時，在其
    高雄市○○區○○街12號7 樓之3 住處房間內，以將第一級
    毒品海洛因及第二級毒品甲基安非他命混入玻璃球內燒烤後
    吸食其煙霧之方式，同時施用第一級毒品海洛因及第二級毒
    品甲基安非他命1 次。嗣於同年月22日9 時20分許，為警持
    搜索票至其上開住處執行搜索，當場扣得如附表編號一所示
    第一級毒品海洛因11包（合計淨重75.86 公克，純質淨重24
    .81 公克，空包裝總重5.70公克）、同附表編號二所示第二
    級毒品甲基安非他命7 包（合計驗前淨重47.056公克，驗後
    淨重46.99 公克，涉犯販賣第二級毒品部分另案偵查起訴）
    及同附表編號三至七所示之電子秤共3 台、殘餘粉末膠袋共
    15個、安非他命吸食器1 組，並採其尿液送驗結果，呈嗎啡
    及甲基安非他命陽性反應而獲知上情。
二、案經高雄市政府警察局三民第二分局報告臺灣高雄地方法院
    檢察署檢察官偵查起訴。
    理  由
一、按本案被告乙○○所犯係死刑、無期徒刑、最輕本刑為3 年
    以上有期徒刑以外之罪，其於準備程序就前揭被訴事實為有
    罪之陳述，經受命法官告知簡式審判程序之旨，並聽取其與
    公訴人之意見後，本院認無不得或不宜改依簡式審判程序進
    行之情形，爰依刑事訴訟法第273 條之1 第1 項規定，裁定
    本件由受命法官獨任進行簡式審判程序，合先敘明。
二、上揭事實，業據被告於本院審理時供承不諱，且被告於95年
    7 月22日14時45分許，為警採集尿液送驗結果，呈嗎啡及甲
    基安非他命陽性反應，此有高雄市立凱旋醫院95年7 月30日
    編號A00000000 號濫用藥物尿液檢驗報告1 份附卷可稽（偵
    卷第26頁）。又扣案如附表編號一所示白粉11包，經送法務
    部調查局檢驗結果，均含有第一級毒品海洛因成分，有法務
    部調查局95年9 月24日人工鑑別編號第000000000 號鑑定書
    1 份（院卷第31頁）在卷可憑；如同附表編號二所示晶體7
    包經送高雄醫學大學附設中和紀念醫院檢驗結果，均呈第二
    級毒品甲基安非他命陽性反應，亦有高雄醫學大學附設中和
    紀念醫院95年12月25日編號0000-000、232 ～234 、260 ～
    262 號檢驗報告共7 紙（院卷第73-79 頁）在卷可按，堪認
    分別係第一級毒品海洛因、第二級毒品甲基安非他命無誤。
    而按不同吸毒族群及不同毒品種類，可能有不同的施用方式
    ，若將海洛因與甲基安非他命混合置於玻璃球中以燒烤方式
    吸食，於施用者之尿液中應可檢出嗎啡（海洛因主要代謝物
    之一）、甲基安非他命之陽性反應，有行政院衛生署管制藥
    品管理局93年9 月6 日管檢字第0930008112號函1 紙在卷可
    參，故被告於本院審理中自承係以將第一級毒品海洛因及第
    二級毒品甲基安非他命混入玻璃球內燒烤吸食其煙霧之方式
    ，同時施用第一級毒品海洛因及第二級毒品甲基安非他命一
    節（院卷第115-116 頁），核與事實相符，其自白堪可採為
    本件論罪科刑之依據。此外，並有如附表編號三至七所示之
    電子秤共3 台、殘餘粉末膠袋共15個、安非他命吸食器1 組
    扣案可資佐證。是以，本案事證明確，被告上開施用第一級
    、第二級毒品之犯行，堪以認定。
三、按觀察、勒戒或強制戒治執行完畢釋放後，5 年內再犯毒品
    危害防制條例第10條施用毒品之罪者，應依法追訴，毒品危
    害防制條例第23條第2 項定有明文。本件被告前於91年間，
    因施用毒品案件，經本院以91年度毒聲字第7191號裁定送觀
    察、勒戒後，認有繼續施用毒品之傾向，再經本院以92年度
    毒聲字第1502號裁定令入戒治處所施以強制戒治、以92年度
    毒聲字第6388號裁定停止戒治，所餘戒治期間付保護管束，
    至93年2 月13日保護管束期滿而強制戒治執行完畢釋放，由
    臺灣高雄地方法院檢察署檢察官以93年度戒毒偵字第118 號
    為不起訴處分確定在案，有上開不起訴處分書、臺灣高雄地
    方法院檢察署刑案資料查註紀錄表、全國施用毒品案件紀錄
    表及臺灣高等法院被告前案紀錄表各1 份在卷可參，是被告
    於強治戒治執行完畢釋放後，5 年內再犯本件施用毒品案件
    ，依前開法條之規定，應依法追訴，本院就被告本件施用第
    一級、第二級毒品犯行，自得依法論罪科刑。
四、論罪科刑：
（一）核被告所為，係犯毒品危害防制條例第10條第1 項之施用
      第一級毒品罪及同條第2 項之施用第二級毒品罪。其持有
      第一級毒品海洛因及第二級毒品甲基安非他命之低度行為
      ，分別為施用第一級毒品海洛因及第二級毒品甲基安非他
      命之高度行為所吸收，不另論罪。又被告係於95年7 月21
      日23時許係同時施用上開二種毒品，已如前述，是被告係
      以一行為同時觸犯施用第一級毒品與第二級毒品之2 罪，
      為想像競合犯，應從施用第一級毒品海洛因之重罪處斷。
      爰審酌被告於前述強制戒治執行完畢釋放後，猶再犯本件
      施用毒品案件，顯見其仍未能戒除其毒癮，且戒毒之意念
      非堅，惟念其犯後尚能坦承犯行，且施用毒品行為，乃屬
      對其自身健康之戕害行為，及其犯罪動機、目的、手段等
      一切情狀，量處如主文所示之刑，以資懲儆。
（二）沒收：
   1、扣案如附表編號一所示之白粉11包（合計淨重75.86 公克
      ，純質淨重24.81 公克，空包裝總重5.70公克）經送法務
      部調查局檢驗結果，均含有第一級毒品海洛因成分，確係
      第一級毒品海洛因無誤，已如前述，皆應依毒品危害防制
      條例第18條第1 項前段規定沒收銷燬之；又鑑定單位一般
      係以傾倒之方式，將包裝袋內之毒品倒出而與包裝袋分離
      而稱重，必要時，輔以刮杓刮取袋內毒品，然無論依何種
      方式分離，包裝袋內均有極微量之毒品殘留，業經法務部
      調查局以93年3 月19日調科壹字第09300113060 號函釋在
      案，並為本院職務上已知之事實，足認本件用以包覆扣案
      第一級毒品海洛因之包裝袋11只，其內均含有極微量第一
      級毒品海洛因殘留而無法析離，應分別整體視為扣案之第
      一級毒品海洛因，不問屬於犯人與否，併予沒收銷燬。
   2、扣案如附表編號五所示之殘餘粉末膠袋5 個，經送高雄醫
      學大學附設中和紀念醫院檢驗結果，均呈第一級毒品海洛
      因陽性反應，有該院95年12月25日編號0000-000號、96年
      1 月23日編號0000-000～263 號檢驗報告共5 紙（院卷第
      71、88-91 頁）在卷可按，則該物品與其上殘餘之第一級
      毒品海洛因衡情亦無法析離，應將之同視為第一級毒品海
      洛因，從而上開物品不問屬於犯人與否，亦應依毒品危害
      防制條例第18條第1 項前段規定，沒收銷燬之；另同附表
      編號六所示之殘餘粉末膠袋10個，經送高雄醫學大學附設
      中和紀念醫院檢驗結果，雖均呈第一級毒品海洛因陰性反
      應，有卷附該院96年1 月23日編號0000-000～273 號檢驗
      報告共10紙（院卷第92-101頁）可考，然該等殘餘粉末膠
      袋原均裝有第一級毒品海洛因，而係經被告取出毒品施用
      後所剩之空袋等情，亦據被告供承在卷（院卷第48頁），
      堪認均係被告所有供犯罪所用之物，爰依刑法第38條第1
      項第2 款規定併予諭知沒收。
   3、扣案如附表編號七所示安非他命吸食器1 組，經送高雄醫
      學大學附設中和紀念醫院檢驗結果，雖呈第一級毒品海洛
      因及第二級毒品甲基安非他命陰性反應，有該院95年12月
      25 日 編號0000-000號檢驗報告1 紙（院卷第64頁），惟
      業據被告供承該組吸食器係伊作為吸食第二級毒品甲基安
      非他命所用等語在卷（院卷第48、116 頁），堪認係被告
      所有預備供犯罪所用之物，爰依刑法第38條第1 項第2 款
      規定併予諭知沒收。
   4、至扣案如附表編號二所示之晶體7 包，經送高雄醫學大學
      附設中和紀念醫院檢驗結果，均呈第二級毒品甲基安非他
      命陽性反應，確係第二級毒品甲基安非他命無訛，業如前
      述；同附表編號三所示之電子秤2 台及編號四所示之電子
      秤1 台，均係被告作為量秤毒品重量以供施用之物，雖據
      其供稱在卷（院卷第47頁），且經送高雄醫學大學附設中
      和紀念醫院檢驗結果，亦分別呈第一級毒品海洛因及第二
      級毒品甲基安非他命陽性反應、第一級毒品海洛因陽性反
      應，惟上開毒品重量高達47多公克，且電子秤均呈毒品陽
      性反應，復有後述5 、大小分裝袋等物品扣案，且被告另
      涉販賣第二級毒品案件亦經起訴，由本院以95年度訴字第
      4071號審理中，是其供稱前揭毒品及物品係其施用所用，
      顯有疑慮，而難認確與其施用毒品相關，爰不併予諭知沒
      收銷燬，附此敘明。
   5、另扣案之葡萄糖2 包、海洛因磚壓製器1 組、千斤頂1 個
      、注射針筒6 支、標籤貼紙17張、小分裝袋700 個、大分
      裝袋102 個、研磨機1 台，亦據被告否認為其所有之物（
      院卷第116 頁），且查無與本件被告施用毒品犯行有關；
      扣案之新台幣62,300元、大麻1 包、塑膠軟管2 條、手機
      2 支、LV包包等物，亦均無證據證明與本案被告施用毒品
      犯行有何關聯，爰均不為沒收之宣告，併此敘明。
據上論斷，應依刑事訴訟法第299 條第1 項前段、第284 條之1
、第273 條之1 第1 項，毒品危害防制條例第10條第1 項、第2
項、第18條第1 項前段，刑法第11條、第55條前段、第38條第1
項第2 款，判決如主文。
本案經檢察官甲○○到庭執行職務。
中　　華　　民　　國　　96　　年　　2　　月　　16 　　日
                  刑事第十六庭  法　官  蔣志宗
以上正本，係照原本作成，證明與原本無異。
如不服本判決，應於送達後10日內，向本院提出上訴狀。
中　　華　　民　　國　　96　　年　　2　　月　　16 　　日
                                書記官  洪育祺
附錄本判決論罪之法條：
毒品危害防制條例第10條
施用第一級毒品者，處 6 月以上 5 年以下有期徒刑。
施用第二級毒品者，處 3 年以下有期徒刑。
┌──────────────────────────────────┐
│附表                                                                │
├──┬────┬────────────┬─────────────┤
│編號│物品名稱│      數量及重量        │        鑑定結果          │
├──┼────┼────────────┼─────────────┤
│一  │白粉    │11包（合計淨重75.86 公克│均含有第一級毒品海洛因成分│
│    │        │，純質淨重24.81 公克，空│。（法務部調查局95年9 月24│
│    │        │包裝總重5.70公克）      │日人工鑑別編號第000000000 │
│    │        │                        │號鑑定書）                │
├──┼────┼────────────┼─────────────┤
│二  │晶體    │7 包（合計驗前淨重47.056│均驗呈第二級毒品甲基安非他│
│    │        │公克，驗後淨重46.99 公克│命陽性反應。（高雄醫學大學│
│    │        │）                      │附設中和紀念醫院95年12月25│
│    │        │                        │日編號0000-000～234 、260 │
│    │        │                        │～262 號檢驗報告共7 紙）  │
├──┼────┼────────────┼─────────────┤
│三  │電子秤  │2 台（1 台外觀有”SOLO”│均驗呈第一級毒品海洛因及第│
│    │        │字樣，1台為中型電子秤） │二級毒品甲基安非他命陽性反│
│    │        │                        │應。（高雄醫學大學附設中和│
│    │        │                        │紀念醫院95年12月25日編號  │
│    │        │                        │0000 －000、230 號檢驗報告│
│    │        │                        │2 紙）                    │
├──┼────┼────────────┼─────────────┤
│四  │電子秤  │1 台（面板不完整）      │驗呈第一級毒品海洛因陽性反│
│    │        │                        │應。（高雄醫學大學附設中和│
│    │        │                        │紀念醫院95年12月25日編號  │
│    │        │                        │0000－000號檢驗報告）     │
├──┼────┼────────────┼─────────────┤
│五  │殘餘粉末│5個                     │均驗呈第一級毒品海洛因陽性│
│    │膠袋    │                        │反應。（高雄醫學大學附設中│
│    │        │                        │和紀念醫院95年12月25日編號│
│    │        │                        │0000－000 號檢驗報告；同院│
│    │        │                        │96年1 月23日編號0000-000～│
│    │        │                        │263檢驗報告共4紙）        │
├──┼────┼────────────┼─────────────┤
│六  │殘餘粉末│10個                    │均驗呈第一級毒品海洛因及第│
│    │膠袋    │                        │二級毒品甲基安非他命陰性反│
│    │        │                        │應。（高雄醫學大學附設中和│
│    │        │                        │紀念醫院96年1 月23 日編號 │
│    │        │                        │0000－000 ～273 號檢驗報告│
│    │        │                        │共10紙）                  │
├──┼────┼────────────┼─────────────┤
│七  │安非他命│1組                     │驗呈第一級毒品海洛因及第二│
│    │吸食器  │                        │級毒品甲基安非他命陰性反應│
│    │        │                        │。（高雄醫學大學附設中和紀│
│    │        │                        │念醫院95年12月25日編號9512│
│    │        │                        │－222 號檢驗報告）        │
└──┴────┴────────────┴─────────────┘
